臺灣屏東地方法院刑事判決　　　　　　　　　　　　　九十一年度易字第一二七號
　　公　訴　人　臺灣屏東地方法院檢察署檢察官
　　被　　　告　乙○○
右列被告因竊盜案件，經檢察官提起公訴（九十年度偵緝字第二五五號），本院判決
如左：
     主  文
乙○○無罪。
     理  由
一、公訴意旨略以：被告乙○○與姓名年籍不詳綽號「阿忠」之成年人，基於意圖為
    自己不法所有之犯意聯絡，於民國（下同）八十九年十二月十一日上午七時許，
    在屏東縣屏東市○○街九十一號前，共同以不詳之方法竊取丙○○所有之車牌Ｗ
    Ｌ─七九五三號箱型車，得手後，乙○○將該車以新台幣一萬元之價格，出售予
    知情之甲○○（故買贓物部分，已判決確定）。迨於九十年一月八日二時二十分
    許，由乙○○駕駛前述車輛附載「阿忠」、甲○○，行經同縣枋寮鄉○○村○○
    街遇警盤查時，因懼罪心虛而加速逃逸，雖經警員奮力追緝將甲○○予以逮捕，
  且扣得前述箱型車一輛、鑰匙一串，惟乙○○與該名綽號「阿忠」之人，則乘隙
    逃離不知去向。乙○○嗣經通緝後，始於九十年十一月十九日晚間十時許，在同
    縣萬丹鄉○○街統三超商前，為警緝獲。案經屏東縣警察局枋寮分局報請偵查起
    訴，因認被告乙○○共同涉有刑法第三百二十條第一項竊盜罪嫌云云。
二、按犯罪事實應依證據認定之，無證據不得推定其犯罪事實，不能證明被告犯罪者
    ，應諭知無罪之判決，刑事訴訟法第一百五十四條、第三百零一條第一項分別定
    有明文。又犯罪事實之認定，應憑真實之證據，倘證據是否真實尚欠明確，自難
    以擬制推測之方法，為其判斷之基礎。且認定犯罪事實之證據係指足以認定被告
    確有犯罪行為之積極證據資料而言，該項證據自須適合於被告犯罪事實之認定，
    始得採為斷罪資料。故刑事訴訟上之證明資料，無論其為直接或間接證據，均須
    達於通常一般人均不致有所懷疑，而得確信其為真實之程度，始得據為有罪之認
    定，若關於被告是否犯罪之證明未能達此程度，而有合理懷疑之存在，致使無從
    形成有罪之確信，根據罪證有疑，利於被告之證據法則，即不得據為不利被告之
    認定（最高法院五十三年臺上字第六五六號、二十九年上字第三一０五號、七十
    六年度臺上字第四九八六號及三十二年上字第六七號判例參照）。
三、公訴人被告涉有共同竊盜罪嫌，無非係以被告雖否認有何竊盜情事，並辯稱：該
    車是綽號「細柱仔」的，其只是幫忙介紹甲○○買該車云云，然查，經命被告與
    證人甲○○及黃志榮即被告所稱之「細柱仔」當庭對質後，被告竟當庭翻異前詞
    所辯內容，改辯稱：該車其實是綽號「阿忠」所有，先前說車子是「細柱仔」的
    ，其實是說謊云云，然而被告就綽號「阿忠」之人，始終未能提供任何證據方法
    以供調查，顯見其上詞所辯，為臨訟飾詞，無可採信云云為其唯一論據。
四、訊之被告於本院審理時，堅決否認有何共同竊盜情事，辯稱：伊事先並不知該車
    是贓車，當時甲○○找伊要買車，因曾聽「阿忠」提過家中有一部中古車要賣，
    乃聯絡「阿忠」將車開至枋寮供甲○○看車，嗣因甲○○在看車時向伊訊問為何
    車上沒有鑰匙，伊始覺得奇怪，乃至車上查看，才發現該車係以接用電源之方式
    啟動引擎，之後，甲○○即與「阿忠」商妥價錢，而三人正以由甲○○駕駛該車
    、伊駕駛其弟所有車輛搭載「阿忠」離去之際，適遇警盤查，因伊本身有吸用毒
    品犯行，唯恐被捕，才加速逃逸等語。經查，證人甲○○於本院調查時證稱：「
    （法官問：你當天買車子的經過？）當天我打電話給乙○○問他有無車子可以賣
    ，乙○○就說有，就約定地點看車，在場的有三個人，就是我、乙○○及乙○○
    介紹我買的人那個人我們共三人，當時我們見面後乙○○就告訴我要我自己去向
    那個人說我就跟那個人去看車子乙○○留在他自己的車上，我下車跟那個人去看
    車子，當時我看車子怎麼沒有鑰匙，是用接電源的方式發動引擎，就問賣車的人
    說為何會這個樣子，但是賣車的人就支吾其詞說不出個所以然，我看不對勁，就
    跑去問乙○○為何會這個樣子，乙○○就過來看，他看後就跑去問那個人為何會
    搞出這個事情，之後他們兩人就發生口角吵起來，之後警察就來了，乙○○他們
    兩人就開車逃跑，將我留在原地，我就被警察抓到了。」、「（法官問：你所買
    的車子到底是何人所偷？）是我們當時在場的另外一個人偷的。當時那個人他沒
    有說車子是他偷的，但是他說車子是他的。」等語，核與被告前詞此部分所供相
    符，是被告此部分所辯應堪採信，而觀之被告於介紹證人向綽號「阿忠」之人買
    車之際，猶不知該車係以接用電源之方式啟動引擎一情，衡情當非其所竊，否則
    豈有竊賊不知所用竊取之方法之理，故本件竊盜犯行應非被告所為，昭然若揭，
    被告否認有何共同竊盜情事一語，應堪採信，此外，本院復查無其他積極證據足
    認被告有公訴意旨所指共同竊盜之犯行，揆諸前揭法條及判例意旨，即應為有利
    於被告之認定，為其無罪之諭知。惟被告是否另犯贓物罪嫌，非本院所得併予審
    理，自應由檢察官另行偵辦，附此敘明。
據上論斷，應依刑事訴訟法第三百零一條第一項，判決如主文。
本案經檢察官郭俊男到庭執行職務。
中      華      民      國      九十一      年    四    月    二十二    日
                                      臺灣屏東地方法院刑事第一庭
                                          法  官  潘正屏
                                                  楊中琪
                                                  林世民
右正本證明與原本無異。
檢察官如不服本判決應於收受本判決後送達後十日內向本院提出上訴書狀，其未敘述
上訴理由者，並得於提起上訴後十日內向本院補提理由書狀（均須按他造當事人之人
數附繕本）「切勿逕送上級法院」
被告不得上訴。
                  書記官  薛慧茹
中      華      民      國      九十一    年     四    月    二十二    日
